臺灣臺北地方法院交通事件裁定            九十年度交聲字第一二九八號
    異議人即
    受處分人  乙○○
右列受處分人因違反道路交通管理處罰條例案件，對於臺北市交通事件裁決所中華民
國九十年十一月五日所為之處分（原處分案號：北市裁三字第駕裁二二-Ｃ0000
0000號），聲明異議，本院裁定如左：
        主      文
異議駁回。
        理      由
一、按汽（機）車駕駛人，行經有燈光號誌管制之交岔路口闖紅燈者，處新台幣（下
    同）一千八百元以上五千四百元以下罰鍰，道路交通管理處罰條例第五十三條、
    同條例第三條第八款分別定有明文，且汽（機）車駕駛人駕駛汽車違反道路交通
    管理處罰條例第五十三條規定者，除應依該條所規定之罰鍰處罰外，並予記違規
    點數三點，同條例第六十三條第一項第三款亦有規定。
二、本件受處分人即異議人乙○○於民國九十年八月二十六日下午十時五十分左右，
    騎乘車牌ＡＩＺ－三一二號機車，沿台北縣新店市○○路○段往北宜路方向行駛
    ，途經與同市○○路設有燈光號誌管制之交岔路口時，明知其行進方向之燈光號
    誌係禁止通行之紅燈號誌，竟闖紅燈直行，為台北縣警察局新店分局碧潭派出所
    員警甲○○攔停，以受處分人有違反道路交通管理處罰條例第五十三條規定之行
    為掣單舉發，受處分人收受員警開立之舉發違反道路交通管理事件通知單（下稱
    ：舉發單）後，於舉發通知單上所載應到案日期前，向原處分機關提出申訴，經
    原處分機關函請原舉發單位調查結果，仍認受處分人有上開闖紅燈之違規行為，
    原處分機關依道路交通管理處罰條例第五十三條（贅引第一項，應更正）及第六
    十三條第一項第三款（漏引，應補正）及違反道路交通管理事件統一裁罰標準表
    之規定裁處罰鍰新臺幣一千八百元並記違規點數三點。
三、本件受處分人矢口否認其有右開闖紅燈之違規行為，辯稱：當日我未闖紅燈，經
    過二個路口後，警車始將我攔下云云。然查：受處分人於右開時地騎乘機車闖紅
    燈之違規行為，恰為執行交通勤務之員警甲○○親眼目睹，且據其於本院調查中
    到庭具結證稱：當時受處分人行駛在其前方約十公尺左右，受處分人後面載一人
    ，二人像是在聊天，經過那路口他們就直接過去，那個路口是二個路之交界口，
    一邊是新店市○○○街，一邊是同市○○街，下一路口是小巷子，在過去即同市
    ○○路口，沒有二個路口，我是在還沒有檳榔路之前就攔到受處分人等語，亦有
    本院訊問筆錄在卷可稽。證人甲○○係本件原處分機關所認定受處分人有右開違
    規行為之原證人，其到庭在本院法官面前具結以言詞供述本件訴訟上之待證事實
    （即受處分人有右開違規事實），因其與受處分人毫無怨懟，自無自陷於偽證罪
    之追訴而構詞誣賴受處分人之理，是本院由其供述已得有受處分人確有右開違規
    行為之心證，且於本件卷存證據資料內並無任何積極證據足以證明證人甲○○上
    開供述係屬虛偽，亦未有足以令人顯信其供述為不可採之品性證據或前科證據存
    在，本院自不得僅以證人為本件開單告發受處分人之員警而全盤抹煞其在訴訟上
    所具有之原證人資格，而受處分人對上開證人之供述並無法舉出或請本院調查任
    何對其有利之證據資料，以使本院對證人所供述受處分人違規之事實產生任何合
    理之懷疑，且交通警察掣單舉發違反道路交通管理處罰條例所列之違規事實，本
    質上為行政處分，係公務員基於職務上之權力，依法就特定之具體事件所為之具
    公法上效果之單方面行政行為，基於公務員為公法上行為具有公信力之原則，該
    行政行為當可被推定為真正，其據以依法處分之事實認定亦為正確無誤，本此公
    信原則，乃立法者賦予行政機關制定違反道路交通事件統一裁罰標準及處理細則
    ，使勤務員警得當機處分（如該細則第二十三條）以達其維護交通秩序、安全之
    行政目的，反之，若謂公務員一切行政行為均需預留證據以證其實，則國家行政
    勢必窒礙難行，據此，刑事訴訟法就犯罪證據有關之規定中與屬行政秩序罰之交
    通違規裁罰本質不合之部分，自不在準用之列，從而，受處分人既未就執勤員警
    之舉發有誤提出相關證據以供調查，本院經查亦無任何證據足資證明其有捏造事
    實違法取締之情事，則執勤員警本其維護交通秩序、安全職責所為之舉發，自應
    受到合法、正確之推定。是受處分人所辯，不足採信，本件事證明確，受處分人
    空言否認其未闖紅燈，及舉發人無證據可資證明其闖紅燈云云，無非卸責之詞，
    不足採信。綜上所述，本件受處分人闖紅燈之違規事證明確，原處分機關依右開
    道路交通管理處罰條例第五十三條及第六十三條第一項第三款及違反道路交通管
    理事件統一裁罰標準表規定裁處罰鍰新臺幣一千八百元並予記違規點數三點，核
    無違誤，本件受處分人之異議為無理由，自應將其異議駁回。
四、據上論斷，應依道路交通案件處理辦法第十九條，裁定如主文。
中      華      民      國    九十一  年      五    月      十七    日
                          臺灣臺北地方法院交通法庭
                                    法  官  劉  嶽  承
右正本證明與原本無異。
如不服本裁定，應於裁定送達後五日內向本院提出抗告狀。
                                    書記官  江  虹  儀
中      華      民      國    九十一    年     五     月     十七    日
